# Walex Yecid López Torres

#### walexlo@gmail.com

**Tel.** +57 3163207742, 0314507697

Dirección: Carrera 78b #1-05. Int 24 apt 30, Bogotá - Colombia

Estado civil: casado, 36 años.



#### **PROFILE**

### **Perfil Profesional**

Tecnólogo de Administración Informática y actualmente ya finalizada la carrera profesional en Administración de Sistemas Informáticos, con buen uso del paquete office, plataforma adobe, y conocimiento amplio y certificado de marketing, contenidos y publicidad digital, desarrollo y diseño de sitios web, amplio conocimiento de html5 y css3, wordpress y joomla, entre otros. Con más de 16 años experiencia en hardware, software y mantenimiento de computadoras, implementación de redes y cableado estructurado, administración de proyectos informáticos, levantamientos de procesos para sistemas de información, análisis y coordinación de proyectos.

#### **Habilidades Transferibles**

- Persona dinámica, con orientación al logro de objetivos claros
- Disciplinado y eficiente
- Alta capacidad de entendimiento, adaptación y promoción del cambio
- Promotor y defensor del verdadero disfrute del trabajo y de la construcción de equipos
- Resolución de problemas y administración del tiempo.

#### **EXPERIENCIA PROFESIONAL**

**Metropolitan Urban Media (2016-2017)** (Medio digital con una red de pantallas táctiles e interactivas en taxis de la ciudad de Bogotá – Colombia)

#### 1.- CORDINADOR DE INFRAESTRUCTURA

#### Principales responsabilidades:

Encargado de toda la infraestructura y área tecnológica de la compañía, coordinador del crecimiento a nivel tecnológico del startup, soporte técnico, social media, data Marshall y creador de contenidos web.

JEFE INMEDIATO: Daniel Iribarren

TELEFONO: 3159272224

# Mabril Boutique Creativa (2016)

#### 1.- DESARROLLADOR FREELANCE

#### Principales responsabilidades:

Responsable bajo contratos freelance para hacer desarrollos web responsivos en Html y Wordpress, manejar algunas cuentas como Community Manager y realización de piezas gráficas

JEFE INMEDIATO: Wilson Rodríguez

TELEFONO: 3004440989

# Barrios Montenegro Abogados Sas (2009 – Jun 2016)

#### 1.- ADMINISTRADOR INFORMATICO

### Principales responsabilidades:

Encargado de toda el área tecnológica de la firma, administración del servidor, correo, dominio, redes, infraestructura técnica de video, voz y datos, sistemas móviles, software y hardware, Administración página web, Administración y supervisión de la plataforma Office 365 y SharePoint.

**JEFE INMEDIATO:** Dr.Luis Felipe Barrios

**TELEFONO:** 5551350

# Vivir lps Ltda (2006 - Jun 2012)

#### 1.- ADMINISTRADOR DE SISTEMAS

#### Principales responsabilidades:

Soporte técnico en hardware y software en toda el área tecnológica de la compañía, administración a servidores, asesoramiento, coordinación para el desarrollo del sistema de información, elaboración de informes e indicadores de calidad internos y externos, administración de la página web.

# FORMACIÓN ACADÉMICA

#### Administrador de Sistemas Informáticos

UNIVERSIDAD SANTO TOMAS 2012-2017

#### Técnico Profesional en Administración Informática

CORPORACION UNIFICADA NACIONAL. CUN 2006 -2009

### Diplomado en Contenidos Convergentes y Publicidad Digital

POLITÉCNICO GRAN COLOMBIANO Y MINISTERIO DE LAS TIC 2016 (120 horas)

#### **OTROS CURSOS**

#### Administración de bases de datos SQL

Instituto Colombiano de Cualificación Profesional, CICCE, 40 horas Bogotá 2016

#### Diseño y desarrollo de páginas web.

Instituto Colombiano de Cualificación Profesional, CICCE, 40 horas Bogotá 2016

### Lenguaje y Marketing Digital.

ETRAINING SAS, 30 horas Bogotá 2016

## **Tecnologías Convergentes**

ETRAINING SAS, 30 horas Bogotá 2016

#### **Publicidad Digital**

ETRAINING SAS, 30 horas Bogotá 2016

#### Básico de Marketing Digital

GOOGLE, 40 horas Bogotá 2015

#### Diseño páginas web con php y mysal

SENA BOGOTÁ, 40 horas Bogotá 2011

### Diseño y construcción de páginas web con HTML

SENA BOGOTÁ, 40 horas Bogotá 2011

#### **Ingles Comercial**

UNIVERSIDAD DEL ATLÁNTICO, 220 horas Barranquilla, Atlántico 2002-2003.

## **REFERENCIAS PERSONALES**

**Daniel Iribarren** 

Teléfono: 3159272224

Juan Carlos Molinas. Teléfono: 3174004051

## IDIOMAS.

Español: Lengua nativa

Inglés: habilidades para la comunicación oral y escrita (6 en escala del 1 al 10)

Movilidad: Ilimitada.